---
title: Contadores ciclistas de la CDMX
author: Antonio Alegría
date: '2022-10-05'
slug: contadores-ciclistas-de-la-cdmx
categories:
  - infographic
  - dataviz
tags:
  - streamplot
  - maps
draft: yes
toc: no
images: ~
---

```{css plot styles, echo = FALSE}

img {
 background: rgb(236, 236, 236);
 box-shadow: rgba(0, 0, 0, 0.4) 0px 2px 4px, rgba(0, 0, 0, 0.3) 0px 7px 13px -3px, rgba(0, 0, 0, 0.2) 0px -3px 0px inset;
 border: 2px solid rgb(200, 200, 200);
 border-radius: 10px;
 transition: all .5s;
 cursor: pointer;
 outline: none;
 
}

img:hover {
  opacity: 1;
  transform: scale(1.3);
  border-radious 20px;
  z-index:1;
}

img:active {
  transform: translateY(-1px);
}

```


```{css animation, echo = FALSE}
/* From uiverse.io by @mobinkakei */
.wrapper {
  width: 200px;
  height: 60px;
  position: relative;
  z-index: 1;
}

.circle {
  width: 20px;
  height: 20px;
  position: absolute;
  border-radius: 50%;
  background-color: #444444;
  left: 15%;
  transform-origin: 50%;
  animation: circle7124 .5s alternate infinite ease;
}

@keyframes circle7124 {
  0% {
    top: 60px;
    height: 5px;
    border-radius: 50px 50px 25px 25px;
    transform: scaleX(1.7);
  }

  40% {
    height: 20px;
    border-radius: 50%;
    transform: scaleX(1);
  }

  100% {
    top: 0%;
  }
}

.circle:nth-child(2) {
  left: 45%;
  animation-delay: .2s;
}

.circle:nth-child(3) {
  left: auto;
  right: 15%;
  animation-delay: .3s;
}

.shadow {
  width: 20px;
  height: 4px;
  border-radius: 50%;
  background-color: rgba(0,0,0,0.9);
  position: absolute;
  top: 62px;
  transform-origin: 50%;
  z-index: -1;
  left: 15%;
  filter: blur(1px);
  animation: shadow046 .5s alternate infinite ease;
}

@keyframes shadow046 {
  0% {
    transform: scaleX(1.5);
  }

  40% {
    transform: scaleX(1);
    opacity: .7;
  }

  100% {
    transform: scaleX(.2);
    opacity: .4;
  }
}

.shadow:nth-child(4) {
  left: 45%;
  animation-delay: .2s
}

.shadow:nth-child(5) {
  left: auto;
  right: 15%;
  animation-delay: .3s;
}


```


```{r packages-data, include=FALSE}
pacman::p_load(dplyr,
               tidyr,
               readr,
               ggplot2,
               scales,
               lubridate,
               gghighlight,
               patchwork,
               ggstream,
               sf,
               ggspatial,
               ggdist
               
               )


# palette: https://coolors.co/palette/ffbc42-d81159-8f2d56-218380-73d2de

theme_set(theme_minimal(base_size = 15, base_family = "Roboto")+
            theme(plot.title.position = "plot",
                  plot.title = element_text(margin=margin(t = 5,
                                                          b=10
                  )),
                  plot.subtitle = element_text(margin=margin(b=30)),
                  panel.grid.major.x = element_blank(),
                  panel.grid.minor.x = element_blank(),
                  ))
# data wranglin
data <- read_csv("recursos/Mapa sin nombre.csv")
data_tidy <- data %>% 
  mutate(months = recode(mes, 
                        "enero" = 1,
                        "febrero" = 2,
                        "marzo" = 3,
                        "abril" = 4,
                        "mayo" = 5,
                        "junio" = 6,
                        "julio" = 7,
                        "agosto" = 8,
                        "septiembre" = 9,
                        "octubre" = 10,
                        "noviembre" = 11,
                        "diciembre" = 12
                         )
         ) %>% 
  unite(date, dia,months,ano,sep = "-", remove = TRUE) %>% 
  mutate(date_parsed = dmy(date)) %>% 
  select(!dia_de_la_semana & !mes & !date) 

# daily count 
 daily_count <- data_tidy %>% 
  pivot_longer(cols = starts_with("contador"), 
               names_to = "contador", 
               values_to = "afluencia_diaria")
 
 # Maps dataset --------------
data_ciclo_shp <- sf::st_read("recursos/Area de influencia de Ciclovias (500 mts)/cobertura_ciclo_vias_500m.shp")
data_alcaldias_shp <- sf::st_read("recursos/alcaldias_cdmx/alcaldias_cdmx.shp")

# shrink polygons because they're buffered by 500mts
# First convert to another projection (in meter) and enter the 
# distance in meters. This should work, which uses EPSG 7801:

data_ciclo_inMeters <- st_as_sf(data_ciclo_shp)
st_crs(data_ciclo_inMeters) <- 4326
data_ciclo_inMeters <- st_transform(data_ciclo_inMeters, crs = 7801)

# Ahora si... reducir los 500 metros que según indica el dataset

ciclo_buff_500 <- st_buffer(data_ciclo_inMeters, dist = -500,)

data_ciclo_buff <- ciclo_buff_500 %>% 
   mutate(color_ciclovia = case_when(ID == 200 ~ 'Reforma',
                                     ID == 201 ~ 'Reforma',
                                     ID == 123 ~ 'Reforma',
                                     ID == 124 ~ 'Reforma',
                                     ID == 52 ~ 'Patriotismo',
                                     ID == 227 ~ 'Patriotismo',
                                     ID == 63 ~ 'Revolución',
                                     ID == 250 ~ 'Revolución',
                                     TRUE ~ "Fail"))

          

```

## ¿Cuantos ciclistas ciculan diario en las avenidas de Reforma, Patriotismo y Revolución?


De acuerdo a las cifras oficiales, la ciudad tiene un registro de **90** ciclovías distribuidas en todo su territorio, de las cuales solo **80** se encuentran activas y funcionales en 2022. 

A finales del 2013, inició el proyecto para contabilizar a los usuarios de la ciclovía en Av. Reforma. Se instaló un sistema de conteo electrónico que calcula el flujo diario de ciclistas en tiempo real. Tres años después, en 2016, se instalaron dos contadores adicionales en las avenidas Patriotismo y Revolución. El funcionamiento y operación están a cargo de la empresa Eco-Counter.

Los contadores funcionan automáticamente las 24 horas del día los 365 días del año. El sistema permite identificar el peso y velocidad de los vehículos para validar las mediciones y asegurar que se están contabilizando vehículos no motorizados

En el siguiente mapa se resalta la ubicación de las tres ciclovías que tienen el sistema de conteo. 

<br>

<b style= "color:#264653;display: inline-block;
  position: relative;
  overflow: hidden;
  z-index: 1;
  padding: 0.7em 1.7em;
  font-size: 12px;
  border-radius: 0.5em;
  background: #e8e8e8;
  border: 1px solid #2A9D8F;
  box-shadow: 6px 6px 5px #2A9D8F;" > Av. Reforma (Desde 2013) </b>
<b style= "color:#264653;display: inline-block;
  position: relative;
  overflow: hidden;
  z-index: 1;
  padding: 0.7em 1.7em;
  font-size: 12px;
  border-radius: 0.5em;
  background: #e8e8e8;
  border: 1px solid #E76F51;
  box-shadow: 6px 6px 5px #E76F51;"> Av. Patriotismo (Desde 2016) </b>
<b style= "color:#264653;display: inline-block;
  position: relative;
  overflow: hidden;
  z-index: 1;
  padding: 0.7em 1.7em;
  font-size: 12px;
  border-radius: 0.5em;
  background: #e8e8e8;
  border: 1px solid #E9C46A;
  box-shadow: 6px 6px 5px #E9C46A;"> Av. Revolución (Desde 2016) </b>

<br>  

```{r mapa-ciclo-cdmx, echo=FALSE, warning=FALSE,fig.width=14, fig.height=8}
# Mapa con las ciclvías activas
map_buff <- ggplot() +
  geom_sf(data = data_alcaldias_shp,fill = "#4987A0", 
          size = .5,
          colour = "#67A2B9")+
  geom_sf(data = data_ciclo_buff, aes(colour = color_ciclovia, fill=color_ciclovia),
          alpha = 1,
          show.legend = TRUE)  +
  gghighlight::gghighlight(color_ciclovia %in% c("Reforma",
                                                 "Patriotismo",
                                                 "Revolución"),
                           unhighlighted_params = list(linewidth = .1, 
                                                       colour = alpha("grey50", 0.3)
                                                       )
                           ) +
  labs(title = "Existen 80 ciclovías activas en la CDMX hasta el 2022",
       subtitle = "Solo 3 cuentan con la tecnología que permite contar la afluencia ciclista de forma diaria",
       caption = "Source: Portal de Datos Abiertos CDMX
       DataViz: antonioalegria.io")+
  # Place a scale bar in top left
  annotation_scale(location = "tr",height = unit(0.15, "cm"),
                   bar_cols = c("grey", "white"), 
                   line_col = "#444444",
                   text_col = "#444444") +
  annotation_north_arrow(location = "tl",
                         # Use true north
                         which_north = "true",
                         height = unit(0.75, "cm"),
                         width = unit(0.75, "cm"),
                         style =  north_arrow_minimal(line_width = .5,
                                                      line_col = "#444444",
                                                      fill = "#444444",
                                                      text_col = "#444444",
                                                      text_family = "",
                                                      text_face = "plain",
                                                      text_size = 10)
                          )+
   scale_color_manual(values = c("#E76F51", "#2A9D8F", "#E9C46A","#444444"),
                      name = "Ciclovías",
                      labels = c("Patriotismo", "Reforma", "Revolución")
                      )+
  scale_fill_manual(values = c("#E76F51", "#2A9D8F", "#E9C46A","#444444"), 
                    name = "Ciclovías",
                    labels = c("Patriotismo", "Reforma", "Revolución"))+
   theme_void()+
  theme(plot.title = element_text(color = "#264653", face = "bold",
                                  size = 18
                                  ),
        plot.title.position = "plot",
        plot.subtitle = element_text(color = "#264653", face = "plain"),
        plot.caption = element_text(colour = "#264653", size = 9),
        legend.position = "left",
        legend.title = element_text(colour = "#264653",
                                    size = 12,face = "bold"),
        legend.key.width = unit(2, "cm"),
        legend.key.height = unit(.3, "cm"),
        legend.text = element_text(colour = "#264653",size = 15,face = "bold"),
        legend.background = element_rect(fill = NA,colour = NA),
        legend.justification = "left",
        legend.spacing.y = unit(-1, "cm"),
        plot.margin = margin(2,2,2,2, "cm")
        )+
  coord_sf(clip = "on")


map_buff

```

<br>
<br>

IMPORTANTE: Se ha [reportado](https://www.reforma.com/aplicacioneslibre/preacceso/articulo/default.aspx?__rval=1&urlredirect=https://www.reforma.com/abandona-semovi-contadores-ciclistas/ar2331981?referer=--7d616165662f3a3a6262623b727a7a7279703b767a78--) que dos contadores han dejado de funcionar por falta de mantenimiento. La última actualización de sus datos llega solo a inicios de 2021. 



## Ahora si... ¿Cuántos ciclistas circulan anualmente por estás tres avenidas?

La respuesta a esta pregunta depende de varios factores que han afectado a la ciudad, desde terremotos, hasta pandemias mundiales o simplemente fallas en el sistema de conteo. 

Anualmente se ha alcanzado un máximo de <b style="color:orange">1,388,152 usuarios en el año 2018</b>. 


<br>
<br>

```{r plot-anual-total,fig.width=18, fig.height=10, echo=FALSE, warning=FALSE}


plot_anual <- daily_count %>% 
  group_by(year(date_parsed)) %>% 
  summarise(suma_anual = sum(afluencia_diaria, na.rm = TRUE)) %>% 
  rename(year = "year(date_parsed)") %>% 
  ggplot(aes(year, suma_anual))+
  annotate(geom = "point", 
           x = 2018, y = 1388152, color = "orange",
           size = 10
           )+
  geom_line(color = "#4987A0", size = 2)+
  geom_area(alpha = .2, color = "#4987A0",
            fill = "#4987A0")+
  geom_point(color = "#67A2B9", size = 4, )+
  geom_text(aes(label = scales::comma(suma_anual)), 
            nudge_y = 110000,
            color = "grey", size = 4, fontface = "bold")+
  labs(title = "¿Cuántas personas circulan de forma anual por estas ciclovías?",
       subtitle = "Este es un conteo total de las 3 ciclovías y la cantidad de ciclistas que circularon durante todo el año",
       x = "",
       y = "Afluencia anual",
       caption = "Source: Portal de Datos Abiertos CDMX
       DataViz: antonioalegria.io"
       )+
  scale_y_continuous(labels = comma_format(big.mark = ","),
                     limits = c (0,1900000))+
  scale_x_continuous(breaks = c(2013:2021),position = "bottom"
                    )+
  theme(plot.title.position = "plot",
        plot.title = element_text(color = "#264653",
                                  face = "bold", size = 30),
        plot.subtitle = element_text(size = 20,
                                     color = "#264653", face = "plain"),
        plot.margin = margin(2,2,2,2, "cm"),
        plot.caption = element_text(colour = "#264653", size = 9),
        panel.grid = element_blank(),
        axis.text.y = element_text(size = 9, debug = F),
        axis.title.y = element_text(angle = 360, 
                                    margin = margin(0,-2,0,0, "cm"),
                                    size =10 , vjust = 0.9,
                                      
                                    debug = F ),
        axis.line.x = element_line(color = "grey50",
                                   arrow = arrow(type = "closed", 
                                                 length= unit(.3,"cm"))),
        axis.ticks.x = element_line(lineend = "round",color = "grey50",
                                    size = 2
                                  
                                    ),
        text = element_text(color = "#444444"),
        
        )+
  coord_cartesian(expand = FALSE,clip = "off")
  


plot_anual

  
```

<br>
<br>

*Recordemos que estos datos provienen de 3 ciclovías diferentes y los conteos iniciaron en fechas distintas, dependiendo de la ciclovía. Por eso, para tener un contexto más amplio visualizaremos las ciclovías de forma individual.*

## Afluencia anual por ciclovía

**Reforma** al estar ubicada en el centro de la ciudad ha contabilizado la mayor cantidad de ciclistas de forma anual, sin embargo a mediados de 2020 dejó de registrar datos, quizá por algún falló en el sistema. 

**Patriotismo y Revolución** cuentan con una afluencia similar con máximos anuales de más de **300,000** ciclistas.

<br>
<br>

```{r plot-anual-contador,fig.width=20, fig.height=12, echo=FALSE, warning=FALSE,message=FALSE}

 plot_anual_contador <- daily_count %>% 
  group_by(year(date_parsed), contador) %>% 
  summarise(suma_anual = sum(afluencia_diaria, na.rm = TRUE)) %>% 
  rename(year = "year(date_parsed)") %>% 
  na_if(., 0) %>% 
  ggplot(aes(year, suma_anual))+
  geom_area(aes(fill = contador),
            position = "identity", alpha = .1,
            show.legend = FALSE)+
  geom_line(aes(color = contador),
            size = 2,
            show.legend = FALSE,
            na.rm = TRUE)+
  geom_point(aes(color = contador),
             size = 4,
             show.legend = FALSE,
             na.rm = TRUE)+
  geom_text(aes(label = scales::comma(suma_anual)),
            color = "grey",
            nudge_y = 40000,
            show.legend = FALSE,
            size = 4, check_overlap = FALSE,
            fontface = "bold",
            na.rm = TRUE)+
  annotate(geom = "text",
           x = 2019.4, y = 850000, label = "Reforma", 
            color = "#2A9D8F", 
           fontface = "bold",
            size = 8) +
  annotate(geom = "text",
           x = 2016.3, y = 350000, label = "Patriotismo",
             color = "#E76F51",
           fontface = "bold",
            size = 8)+
  annotate(geom = "text",
           x = 2015.5, y = 80000, label = "Revolución",
            color = "#E9C46A",
           fontface = "bold",
            size = 8)+
   labs(title = "¿Cuál ciclovía tiene una mayor afluencia?",
       subtitle = "Aquí separamos la afluencia de cada ciclovía. Reforma es la ciclovía con la mayor afluencia ciclista.",
       x = "",
       y = "Afluencia anual",
       caption = "Source: Portal de Datos Abiertos CDMX
       DataViz: antonioalegria.io"
       )+
  scale_color_manual(values = c("#E76F51", "#2A9D8F", "#E9C46A","#444444"),
                      name = "Ciclovías",
                      labels = c("Patriotismo:", "Reforma:", "Revolución:")
                      )+
  scale_fill_manual(values = c("#E76F51", "#2A9D8F", "#E9C46A","#444444"),
                      name = "Ciclovías",
                      labels = c("Patriotismo:", "Reforma:", "Revolución:")
                      )+
  scale_y_continuous(labels = comma_format(big.mark = ","),
                     limits = c (0,900000))+
  scale_x_continuous(breaks = c(2013:2021),position = "bottom"
                    )+
  theme(plot.title.position = "plot",
        plot.title = element_text(color = "#264653",
                                  face = "bold", size = 30),
        plot.subtitle = element_text(size = 20,
                                     color = "#264653", face = "plain"),
        plot.margin = margin(2,2,2,2, "cm"),
        plot.caption = element_text(colour = "#264653", size = 9),
        panel.grid = element_blank(),
        axis.text.y = element_text(size = 9, debug = F),
        axis.title.y = element_text(angle = 360, 
                                    margin = margin(2,-2,-2,0, "cm"),
                                    size =10 , vjust = 1,
                                      
                                    debug = F ),
        axis.line.x = element_line(color = "grey50",
                                   arrow = arrow(type = "closed", 
                                                 length= unit(.3,"cm"))),
        axis.ticks.x = element_line(lineend = "round",color = "grey50",
                                    size = 2
                                  
                                    ),
        text = element_text(color = "#444444"),
        
  )+
  coord_cartesian(expand = FALSE,clip = "off")


plot_anual_contador
```
<br>
<br>

## Eventos que paralizan una ciudad

La CDMX ha sido testigo de eventos históricos que modificaron la movilidad de sus habitantes, por lo que las sumatorias anuales no son capaces de capturar la variabilidad del flujo ciclista. 

En especifico estamos hablando del sismo del 19-Sep-2017 con una magnitud de 8,1 y las cuarentenas por COVID-19. 

A continuación visualizamos la afluencia **diaria** de cada ciclovía, esto nos permite ver como los flujos se modifican dependiendo las fechas que han cambiado la vida de millones de capitalinos:

<br>
<br>

```{r plot-stream-daily, fig.width=20, fig.height=12, echo=FALSE, warning=FALSE,message=FALSE}

plot_daily_stream <- daily_count %>%
  ggplot(aes(x = date_parsed,
             y = afluencia_diaria, 
             fill = contador)) +
  annotate(geom = "point", x = as.Date("2018-03-01"), 
           y = 9500, colour = "orange", size = 6.5)+
  geom_stream(color = NA, lwd = 0.25, 
            n_grid = 7574,bw = 0.1, alpha = .7,
            na.rm = T, type = "ridge")+
  annotate(geom = "text",
           x = as.Date("2015-09-01"),
           y = 5500,
           label= "14-Jun-2016: Se instalan\ncontadores en las ciclovías \nde Patriotismo y Revolución",
           size = 4,
           color = "#264653", fontface = "italic",
           lineheight = 1, 
           hjust = "left")+
  annotate(geom = "text",
           x = as.Date("2017-06-01"),
           y = 7500,
           label= "19-Sep-2017: \nPosiblemente, debido al \nsismo, dos contadores \ndejaron de funcionar",
           size = 4,
           color = "#264653", fontface = "italic",
           lineheight = 1, 
           hjust = "left")+
  annotate(geom = "text",
           x = as.Date("2018-04-01"),
           y = 9900,
           label= "08-Mar-2018: Se registra el máximo* histórico.\n10,681 ciclistas transitaron por estas avenidas.",
           size = 4,
           color = "#264653", fontface = "italic",
           
           lineheight = 1, 
           hjust = "left"
  )+
  annotate(geom = "text",
           x = as.Date("2019-09-30"),
           y = 5000,
           label= "30-Sep-2019 -> 01-Feb-2020\nno existen registros \ndisponibles",
           size = 3,
           color = "#264653", fontface = "italic",
           
           lineheight = 1, 
           hjust = "left"
  )+
  annotate(geom = "text",
           x = as.Date("2020-08-16"),
           y = 3000,
           label= "El 16-Jul-2020: \nContador de Reforma \ndejó de registrar datos",
           size = 3,
           color = "#264653", fontface = "italic",
           
           lineheight = 1, 
           hjust = "left"
  )+
  geom_curve(x = as.Date("2016-03-20"), 
             y = 5000,
             xend = as.Date("2016-05-15"),
             yend = 2900,
             color = "orange",
             curvature = 0.2,
             arrow = arrow (length = unit(.5, "lines"),
                            type = "closed")
  )+
  annotate(geom = "segment",
           x = as.Date("2017-8-01"),
           y = 6000,
           xend = as.Date("2017-11-01"),
           yend = 6000,
           color = "orange",
           arrow = arrow (length = unit(.5, "lines"),
                          type = "closed"
           )
  )+
  annotate(geom = "segment",
           x = as.Date("2017-11-01"),
           y = 6000,
           xend = as.Date("2017-8-01"),
           yend = 6000,
           color = "orange",
           arrow = arrow (length = unit(.5, "lines"),
                          type = "closed"
           )
  )+
  annotate(geom = "segment",
           x = as.Date("2019-10-10"),
           y = 3500,
           xend = as.Date("2020-01-20"),
           yend = 3500,
           color = "orange",
           arrow = arrow (length = unit(.5, "lines"),
                          type = "closed"
           )
  )+
  annotate(geom = "segment",
           x = as.Date("2020-01-20"),
           y = 3500,
           xend = as.Date("2019-10-10"),
           yend = 3500,
           color = "orange",
           arrow = arrow (length = unit(.5, "lines"),
                          type = "closed"
           )
  )+
  scale_fill_manual(name = "",values = c("#E76F51", "#2A9D8F", "#E9C46A"),
                     labels = c("Patriotismo:", "Reforma:", "Revolución:"))+
  scale_x_date(breaks = date_breaks("1 year"),
               labels = date_format("%Y"))+
  scale_y_continuous(labels = comma_format(big.mark = ","), 
                     limits = c(0,10000))+
  labs(title = "Afluencia y variación diaria de ciclistas",
       subtitle = "La variación de afluencia diaria nos ayuda a visualizar como ciertos eventos históricos han afectado la variación y la afluencia ciclista en la CDMX",
       x = "",
       y = "Afluencia Diaria",
       caption = "Source: Portal de Datos Abiertos CDMX
       DataViz: antonioalegria.io")+
  theme(plot.title = element_text(colour = "#264653", 
                                  face = "bold",size = 30,
                                  hjust = 0,
                                  lineheight = 1.15
  ),
  plot.subtitle = element_text(size = 20,
                                     color = "#264653", face = "plain",
                               margin=margin(b=80)),
  plot.caption = element_text(colour = "#264653", size = 9),
  axis.line.x = element_line(colour = "grey"),
  axis.text.y = element_text(size = 9),
  axis.title.y = element_text(angle = 360, 
                                    margin = margin(1,-2,0,0, "cm"),
                                    size =10 , vjust = 1.1,
                                      
                                    debug = F ),
  axis.text = element_text(colour = "#444444"),
  panel.grid.minor = element_blank(),
  panel.grid.major = element_blank(),
  legend.position = c(.05, .9),
  legend.margin = margin(6, 1, 2, 1),
  legend.spacing.x = unit(.5, "cm"),
  legend.key = element_rect(colour = NA),
  legend.key.width = unit(5, "cm"),
  legend.text = element_text(colour = "#264653",size = 12,face = "bold"),
  legend.justification = "left", 
  plot.margin = margin(2,2,2,2, "cm"),
  axis.ticks.x = element_line(colour = "grey", size = .5),
  
  text = element_text(color = "#444444")
  )+
  coord_cartesian(expand = FALSE,clip = "off")+
  guides(fill= guide_legend(label.position = "left"))

plot_daily_stream

```

<br>
<br>

*Nota metodológica: Existen 4 registros que rebasan los 10 mil viajes por día en la ciclovía reforma. Estos fueron considerados valores muy extremos, posiblemente resultado de un fallo en el sistema.*

<br>

## Comentarios finales 

Los datos que aportan los contadores son información valiosa y oportuna que ha dejado de actualizarse y está medio olvidada. Es necesario ampliar su cobertura a más ciclovías como lo hacen otras ciudades en el mundo que cuentan con este tipo de tecnología.




<br>
<br>

```{r plots_patchwork , include=FALSE}
map_buff_patch <- ggplot() +
  #annotation_map_tile(type = "cartolight",zoomin = -0) +
  geom_sf(data = data_alcaldias_shp,fill = "#4987A0", 
          size = .5,
          colour = "#67A2B9")+
  geom_sf(data = data_ciclo_buff, aes(colour = color_ciclovia, fill=color_ciclovia),
          alpha = 1,
          show.legend = TRUE)  +
  gghighlight::gghighlight(color_ciclovia %in% c("Reforma",
                                                 "Patriotismo",
                                                 "Revolución"),
                           unhighlighted_params = list(linewidth = .1, 
                                                       colour = alpha("#192E36", 0.3)
                                                       )
                           ) +
  labs(title = "Existen 80 ciclovías activas en la CDMX hasta el 2022",
       subtitle = "Solo 3 cuentan con la tecnología que permite contar la afluencia ciclista de forma diaria")+
  # Place a scale bar in top left
  annotation_scale(location = "tr",height = unit(0.15, "cm"),
                   bar_cols = c("grey", "white"), 
                   line_col = "#FFFFFF",
                   text_col = "#FFFFFF") +
  annotation_north_arrow(location = "tl",
                         # Use true north
                         which_north = "true",
                         height = unit(0.75, "cm"),
                         width = unit(0.75, "cm"),
                         style =  north_arrow_minimal(line_width = .5,
                                                      line_col = "#FFFFFF",
                                                      fill = "#FFFFFF",
                                                      text_col = "#FFFFFF",
                                                      text_family = "",
                                                      text_face = "plain",
                                                      text_size = 10)
                          )+
   scale_color_manual(values = c("#E76F51", "#2A9D8F", "#E9C46A","#444444"),
                      name = "",
                      labels = c("Patriotismo", "Reforma", "Revolución")
                      )+
  scale_fill_manual(values = c("#E76F51", "#2A9D8F", "#E9C46A","#444444"), 
                    name = "",
                    labels = c("Patriotismo", "Reforma", "Revolución"))+
   theme_void()+
  theme(plot.title = element_text(color = "#FFFFFF", face = "bold",
                                  hjust = 1),
        plot.title.position = "plot",
        plot.subtitle = element_text(color = "#FFFFFF", face = "plain",
                                     hjust = 1),
        legend.position = "left",
        legend.title = element_text(colour = "#264653",
                                    size = 12,face = "bold"),
        legend.key.width = unit(1.84, "cm"),
        legend.key.height = unit(.3, "cm"),
        legend.text = element_text(colour = "#ECF3F6",size = 12,face = "bold"),
        legend.background = element_rect(fill = NA,colour = NA),
        legend.justification = "left",
        legend.spacing.y = unit(-2, "cm")
        )

map_buff_patch


#---------------------------------------------


plot_daily_stream_patch <- daily_count %>%
  ggplot(aes(x = date_parsed,
             y = afluencia_diaria, 
             fill = contador)) +
  annotate(geom = "point", x = as.Date("2018-03-01"), 
           y = 9500, colour = "orange", size = 6.5)+
  geom_stream(color = "#444444", lwd = 0.25, 
            n_grid = 7574,bw = 0.1,
            na.rm = T, type = "ridge")+
  annotate(geom = "text",
           x = as.Date("2016-03-01"),
           y = 6500,
           label= "14-Jun-2016: Se instalan\ncontadores en las ciclovías \nde Patriotismo y Revolución",
           size = 3,
           color = "#FFFFFF", fontface = "italic",
           lineheight = 1, 
           hjust = "left")+
  annotate(geom = "text",
           x = as.Date("2017-07-01"),
           y = 8500,
           label= "19-Sep-2017: \nPosiblemente, debido al \nsismo, dos contadores \ndejaron de funcionar",
           size = 3,
           color = "#FFFFFF", fontface = "italic",
           lineheight = 1, 
           hjust = "left")+
  annotate(geom = "text",
           x = as.Date("2018-04-01"),
           y = 9000,
           label= "08-Mar-2018: Se registra el máximo* histórico.\n10,681 ciclistas transitaron por estas avenidas.",
           size = 3,
           color = "#FFFFFF", fontface = "italic",
           
           lineheight = 1, 
           hjust = "left"
  )+
  annotate(geom = "text",
           x = as.Date("2019-09-30"),
           y = 5000,
           label= "30-Sep-2019 -> 01-Feb-2020\nno existen registros \ndisponibles",
           size = 2,
           color = "#FFFFFF", fontface = "italic",
           
           lineheight = 1, 
           hjust = "left"
  )+
  annotate(geom = "text",
           x = as.Date("2020-08-16"),
           y = 4000,
           label= "El 16-Jul-2020: \nContador de Reforma \ndejó de registrar datos",
           size = 3,
           color = "#FFFFFF", fontface = "italic",
           
           lineheight = 1, 
           hjust = "left"
  )+
  geom_curve(x = as.Date("2016-03-20"), 
             y = 5000,
             xend = as.Date("2016-05-15"),
             yend = 2900,
             color = "orange",
             curvature = 0.2,
             arrow = arrow (length = unit(.5, "lines"),
                            type = "closed")
  )+
  annotate(geom = "segment",
           x = as.Date("2017-8-01"),
           y = 6000,
           xend = as.Date("2017-11-01"),
           yend = 6000,
           color = "orange",
           arrow = arrow (length = unit(.5, "lines"),
                          type = "closed"
           )
  )+
  annotate(geom = "segment",
           x = as.Date("2017-11-01"),
           y = 6000,
           xend = as.Date("2017-8-01"),
           yend = 6000,
           color = "orange",
           arrow = arrow (length = unit(.5, "lines"),
                          type = "closed"
           )
  )+
  annotate(geom = "segment",
           x = as.Date("2019-10-10"),
           y = 3500,
           xend = as.Date("2020-01-20"),
           yend = 3500,
           color = "orange",
           arrow = arrow (length = unit(.5, "lines"),
                          type = "closed"
           )
  )+
  annotate(geom = "segment",
           x = as.Date("2020-01-20"),
           y = 3500,
           xend = as.Date("2019-10-10"),
           yend = 3500,
           color = "orange",
           arrow = arrow (length = unit(.5, "lines"),
                          type = "closed"
           )
  )+
  scale_fill_manual(name = "",values = c("#E76F51", "#2A9D8F", "#E9C46A"),
                     labels = c("Patriotismo:", "Reforma:", "Revolución:"))+
  scale_x_date(breaks = date_breaks("1 year"),
               labels = date_format("%Y"))+
  scale_y_continuous(labels = comma_format(big.mark = ","), 
                     limits = c(0,10000))+
  labs(title = "¿Cuántos ciclistas circulan \ncada día por Av. Patriotismo, \nReforma y Revolución?",
       subtitle = "La CDMX cuenta con un sistema que permite conocer la cantidad diaría de ciclistas que circulan por estas tres avenidas. En el mapa se resaltan las ciclovías que \ntienen este sistema de conteo y de donde se obtuvieron los datos, Av. Reforma fue la primera en instalar un contador en 2013. Av. Patriotismo y Av. Revolución hasta 2016. \nEn promedio se realizan 1395 viajes diarios, en su punto más alto se han alcanzado hasta 10,000 usuarios solo en estas 3 locaciones. Los datos cuentan con un gran margen \nde desviación por distintos eventos que han afectado a la ciudad y por consecuencia el funcionamiento de los contadores. Es importante reslatar que existen 80 ciclovías activas en la CDMX.",
       x = "",
       y = "",
       caption = "Source: Portal de Datos Abiertos CDMX
       DataViz: antonioalegria.io")+
  theme(plot.title = element_text(colour = "#FFFFFF", 
                                  face = "bold",size = 90,hjust = 0,lineheight = 1.15
  ),
  plot.subtitle = element_text(colour = "#ECF3F6",
                               size = 15,lineheight = 1
                               ),
  plot.caption = element_text(colour = "#ECF3F6", size = 9),
  axis.line.x = element_line(colour = "grey"),
  axis.text.y = element_text(size = 9),
  axis.text = element_text(colour = "#FFFFFF"),
  panel.grid.minor = element_blank(),
  panel.grid.major = element_line(colour = "#192E36"),
  legend.position = "top",
  legend.key.width = unit(6, "cm"),
  legend.text = element_text(colour = "#ECF3F6",size = 12,face = "bold"),
  legend.background = element_rect(fill = NA,colour = NA),
  legend.justification = "left",
  plot.margin = margin(3,1.8,1,2, "cm"),
  axis.ticks.x = element_line(colour = "grey", size = .5),
  plot.background = element_rect(fill = "#264653"),
  text = element_text(colour = "#FFFFFF")
  )+
  coord_cartesian(expand = FALSE)+
  guides(fill= guide_legend(label.position = "left"))



   


```

```{r, echo=FALSE, fig.height=12.3, fig.width=25.1, dpi = 100}
plot_daily_stream_patch+inset_element(map_buff_patch, 
                                      left = 0.5, 
                                      bottom = 0.6, 
                                      right = 1.15, 
                                      top = 3.40,
                                      align_to = 'panel') 
```

<br>

Nunca sobrarán datos cuando se habla de movilidad sustentable.❏


<br>
<br>

<center> <div class="wrapper">
<div class="circle"></div>
<div class="circle"></div>
<div class="circle"></div>
<div class="shadow"></div>
<div class="shadow"></div>
<div class="shadow"></div>
</div> </center>

<br>