---
title: "Sistema de Integración de Información Electoral"
output: 
  flexdashboard::flex_dashboard:
    theme: flatly
    orientation: columns
    vertical_layout: fill
---


```{r setup, include=FALSE}
library(flexdashboard)
library(leaflet)
library(dplyr)
library(echarts4r)
library(rgdal)
library(sf)


#shps
# https://cartografia.ife.org.mx/sige7/?distritacion2021=eceg
# TBD GUATE
# http://ideg.segeplan.gob.gt/inicio/descargas.php

## Data Barplot -------------------
df_bar_1 <- data.frame(
  Option = c("Acapulco", 
             "Arcelia", 
             "Atlamajalcingo del Monte", 
             "Zihuatanejo", 
             "Taxco de Alarcón", 
             "Ometepec"),  
  percent = c(10,20,30,45,16,34),
  resueltos = c(9,13,15,29,10,22)
)


## Data Radial --------------------------------
df_radial <- data.frame(
  y = c("Sección 0941","Sección 0953","Sección 1204","Sección 1214",
        "Sección 1252","Sección 2702","Sección 0969", "Sección 1194", 
        "Sección 1237", "Sección 1285"),  
  z = c(10,20,30,45,16,34,22,33,5,60)
)
  
  
df_bar_2 <- data.frame(
  Option = c("ANTIOQUIA","CÓRDOBA","CHOCÓ","SUCRE","ATLÁNTICO","BOLÍVAR",
        "MAGDALENA", "CAUCA", "VALLE DEL CAUCA", "CAQUETÁ"),  
  Percent = c(10,20,30,45,16,34,22,33,5,60),
  Resuletos = c(10,20,30,45,16,34,22,33,5,60)
)




## Data Calendar --------------------------
dates <- seq.Date(as.Date("2020-01-01"), as.Date("2021-12-31"), by = "day")

values <- rnorm(length(dates), 20, 6)

year <- data.frame(date = dates, values = values)






## Data Time Series ----------------------
df_timeseries <- data.frame(
  x = seq(50),
  y = round(rnorm(50, 40, 3),1),
  z = round(rnorm(50, 30, 2),1),
  w = round(rnorm(50, 10, 2),1)
)



df_timeseries_test <- data.frame(
  x = c("Enero", "Febrero", "Marzo", 
        "Abril","Mayo","Junio",
        "Julio","Agosto","Septiembre",
        "Octubre","Noviembre","Diciembre"
        ),
  y = c("1","2","3", 
        "10","23","34",
        "39","45","59",
        "69","78","80"
        
        )
)







## Mapa Data ----------------------------------



# MUNICIPIOS polygons
 states_M <- read_sf("municipios_gtm/municipios_GTM.shp") %>% 
  filter(Departamen != "Belice")


# Si el shp es muy grande se puede simplificar de está forma
states_simplified_M <- rmapshaper::ms_simplify(states_M)


# fw_latlon <- spTransform(fw, CRS("+proj=longlat +datum=WGS84"))
# Esta linea de código transforma los datos de cordenadas a esílo lat y long
# En estos shp es necesario ya que si no se realiza este paso, no se visualiza nada
# https://stackoverflow.com/questions/42182879/polygon-shapefile-doesnt-render-in-leaflet-r

#fw.states<-spTransform(states, CRS("+init=epsg:4326"))
fw.states<-st_transform(states_simplified_M, CRS("+init=epsg:4326"))

# Prepare dataset
#fw.states$CVEGEO[ which(fw.states$CVEGEO == 0)] = NA
#fw.states$CVEGEO <- as.numeric(as.character(fw.states$CVEGEO))
#fw.states$CVE_MUN[ which(fw.states$CVE_MUN == 0)] = NA
#fw.states$CVE_MUN <- as.numeric(as.character(fw.states$CVE_MUN))



# ------- Etiquetas html
fw.states$label <- paste("Municipio", fw.states$Municipio, "</p>",
                         "Código: ", fw.states$Codigo,"</p>",
                         "Departamento: ", fw.states$Departamen )%>%
  lapply(htmltools::HTML)



map_global <- leaflet(fw.states) %>%
  # MapPane del background del provedor
  addMapPane(  
    name     = "background",
    zIndex   = 300L 
  ) %>%   
  # MapPane leyendas del provedor
  addMapPane(
    name     = "labels",
    zIndex   = 500L
  ) %>% 
  # Tiles del provedor con el MapPane background
  addProviderTiles(
    provider = providers$CartoDB.PositronNoLabels,
    options  = pathOptions(pane = "background",) 
  ) %>% 
  # Tiles del provedor con el MapPane labels
  addProviderTiles(
    provider = providers$CartoDB.PositronOnlyLabels,
    options  = pathOptions(
      pane   = "labels"
    )
  ) %>% 
  setView(lng =  -90.522713, lat = 15.400000, zoom = 8) %>% 
  addMiniMap()

map_global

```


```{css}

.value-box {
  height: 133px;
}

.navbar-inverse {
  background-color: #333333;
  border-color: #1967be;
}

.navbar-inverse .navbar-nav > li > a:hover,
.navbar-inverse .navbar-nav > li > a:focus {
  color: #444444;
  background-color: #ffffff;
}

```


```{r results="asis"}
cat("
<style>
.leaflet-container {
    background: #FFF;
}
</style>
")
```

</span>




Global View {data-icon="fa-globe-americas"}
===========================================

Column {data-width=50}
-----------------------------------------------------------------------
### Porcentaje de Secciones Visitadas
```{r}
valueBox(value =  "42%", 
         caption = "Porcentaje de Secciones Visitadas", 
         icon="fa-user-plus")
```


### Simpatizantes Identificados
```{r}
valueBox(value =  "3001", 
         caption = "Simpatizantes Identificados", 
         icon="fa-chart-line")
```


### Sin Partido Identificados
```{r}
valueBox(value =  210, 
         caption = "Sin Afinidad Política", 
         icon="glyphicon-time",
         color = "danger")
```



### Porcentaje de Arobación de la alcandesa
```{r}
valueBox(value =  "71%", 
         caption = "Porcentaje de Arobación del Alcalde", 
         icon="glyphicon-time",
         color = "danger")
```

### Representantes de Casilla
```{r}
valueBox(value =  "32%", 
         caption = "Representantes de Casilla", 
         icon="fa-bell",
         color = "success")
```


### Voto Blando Oposición
```{r}
valueBox(value =  800, 
         caption = "Blando Oposición Identificados", 
         icon="fa-bell",
         color = "success")
```





Column {data-width=950}
-----------------------------------------------------------------------

### Cobertura de simpatizantes por municipio

```{r}

map_global %>% 
  addPolygons(color = "#444444", 
              weight = 1, 
              smoothFactor = 0.5,
              opacity = 0.2, 
              fillOpacity = 0.5,
              fillColor = ~colorQuantile("RdYlGn", Cod_Dep)(Cod_Dep),
              highlightOptions = highlightOptions(color = "#333333", weight = 5,
                                                  bringToFront = TRUE),
              label = fw.states$label
  ) 

```



Rentabilidad electoral {data-navmenu="Rentabilidad y Cobertura"} 
==============================

Row 
-----------------------------------------------------------------------

### Secciones clave en las ultimas 3 elecciones

```{r}

map_global%>%
  addPolygons(color = "#444444", 
              weight = 1, 
              smoothFactor = 0.5,
              opacity = 0.2, 
              fillOpacity = 0.5,
              fillColor = ~colorQuantile("YlOrRd", Codigo)(Codigo),
              highlightOptions = highlightOptions(color = "#333333", weight = 5,
                                                  bringToFront = TRUE),
              label = fw.states$label
  ) 

```


Secciones visitadas {data-navmenu="Rentabilidad y Cobertura"}
==============================

Row 
-----------------------------------------------------------------------

### Avance: Secciones Visitadas

```{r}

map_global%>%
  addPolygons(color = "#444444", 
              weight = 1, 
              smoothFactor = 0.5,
              opacity = 0.2, 
              fillOpacity = 0.5,
                fillColor = ~colorQuantile("RdYlBu", OID_1)(OID_1),
              highlightOptions = highlightOptions(color = "#333333", weight = 5,
                                                  bringToFront = TRUE),
              label = fw.states$label
  ) 

```




Row 
-----------------------------------------------------------------------


### Avance de Secciones Visitadas



```{r, fig.height=7}
df_timeseries_test |> 
  e_charts(x) |> 
  e_line(y, smooth = T, name = "Secciones Visitadas" ) |> 
  e_title("")|> 
 e_theme("blue") |>  # theme
  e_legend(left = 0) |> # move legend to the bottom
  e_tooltip(
            trigger = "axis") |> 
  e_datazoom(type = "slider") |> 
 e_toolbox_feature(feature = "dataZoom")


```


### Total deSecciones Electorales
```{r}
valueBox(value =  145, 
         caption = "Total de Secciones Electorales", 
         icon="fa-user-plus")
```


### Secciones electorares Visitadas
```{r}
valueBox(value =  80, 
         caption = "Secciones Electorares Visitadas", 
         icon="fa-chart-line")
```



### Porcentaje de Avance
```{r}
valueBox(value =  "55%", 
         caption = "Porcentaje de Avance", 
         icon="fa-chart-line")
```










Sin Afinidad Partidista {data-navmenu="Rentabilidad y Cobertura"}
==============================
  
  


Row 
-----------------------------------------------------------------------

### Identificación de Sin Opinión

```{r}

map_global%>%
  addPolygons(color = "#444444", 
              weight = 1, 
              smoothFactor = 0.5,
              opacity = 0.2, 
              fillOpacity = 0.5,
              fillColor = ~colorQuantile("BuPu", AreaKm2)(AreaKm2),
              highlightOptions = highlightOptions(color = "#333333", weight = 5,
                                                  bringToFront = TRUE),
              label = fw.states$label
  ) 

```



Row 
-----------------------------------------------------------------------

### Secciones con mayor porcentaje de Sin Opinión

```{r}
df_radial |> 
  e_charts(y) |> 
  e_pie(z, radius = c("30%", "50%")) |> 
  e_title("")|> 
  e_legend(top = 0,type = "scroll")|> 
  e_theme("macarons") 


```


### Sin opinión Identificados
```{r}
valueBox(value =  809, 
         caption = "Total de Sin Opinión", 
         icon="fa-address-card")
```


### Porcentaje Total 
```{r}
valueBox(value =  "7%", 
         caption = "Porcentaje total respecto a la lista nominal", 
         icon="fa-globe")
```





Representantes de casilla {data-navmenu="Áreas de Oportunidad"}
===============================


Aprobación Alcale {data-navmenu="Áreas de Oportunidad"}
===============================   