---
title: American Migration During Covid19
author: Antonio Alegría
date: '2022-08-31'
slug: american-migration-during-covid19
categories:
  - infographic
  - dataviz
  - R
tags:
  - barplot
  - maps
toc: no
images: ~
math: true
---

```{css, echo=FALSE}

img {
 background: rgb(236, 236, 236);
 box-shadow: rgba(0, 0, 0, 0.4) 0px 2px 4px, rgba(0, 0, 0, 0.3) 0px 7px 13px -3px, rgba(0, 0, 0, 0.2) 0px -3px 0px inset;
 border: 2px solid rgb(200, 200, 200);
 border-radius: 10px;
 transition: all .5s;
 cursor: pointer;
 outline: none;
 
}

img:hover {
  opacity: 1;
  transform: scale(1.3);
  border-radious 20px;
  z-index:1;
}

img:active {
  transform: translateY(-1px);
}

```

```{r setup, include=FALSE}
knitr::opts_chunk$set(echo = TRUE)
pacman::p_load(dplyr,
               sf,
               ggplot2,
               magrittr,
               readxl,
               stringr,
               maps,
               mapproj,
               forcats,
               tools,
               DT,
               patchwork,
               jsonlite
                 )
```

## Contexto Histórico 

Una consecuencia directa del COVID-19 fue el movimiento migracional de personas en USA, existen muchas hipótesis que podrían dar una explicación a estas mudanzas repentinas:

-   Migrar a lugares donde la vivienda es mas barata
-   Migración a estados con tasas bajas de impuestos
-   Planeación familiar
-   El incremento de trabajos remotos que permite un mejor balance de vida.

Sin embargo, más allá de cualquier hipótesis, lo cierto es que el movimiento de personas tendrá un efecto en el futuro de la distribución territorial del voto.

## Data source:

Se trabajó con los datos de estimación anual de residentes del [U.S. Census Bureau: us census vintage 2021](https://www.census.gov/data/tables/time-series/demo/popest/2020s-total-cities-and-towns.html) para calcular el **porcentaje de cambio poblacional de cada estado durante el periodo: 2020 - 2021** y analizar como las personas se han reubicado durante el último año.

*Source: U.S. Census Bureau*
*Release Date: May 2022*

## Cambios de 2020 a 2021

Abajo se incluye una tabla con los resultados de todas las ciudades y su respectivo cambio poblacional.

**Porcentajes positivos indican que la ciudad ganó habitantes respecto a 2020**

**Porcentajes negativos indican que la ciudad perdió habitantes respecto a 2020**

<br>

```{r warning=FALSE, message=FALSE, include=FALSE}
data <-  readxl::read_xlsx("data/SUB-IP-EST2021-POP.xlsx")
data_cleannames <- data %>% 
  rename(geographic_area = "table with row headers in column A and column headers in rows 3 through 4 (leading dots indicate sub-parts)",
         estimate_base_april_2020 = "...2",
         population_estimate_july_2020 = "...3",
         population_estimate_july_2021 = "...4") %>% 
  slice(4:n()) %>% 
  mutate(population_estimate_july_2020=as.numeric(population_estimate_july_2020))

data_cleannames[ , 5:6] <- str_split_fixed(data_cleannames$geographic_area, 
                                    pattern = ",",
                                    n = 2)  
# Separate State from town and cities. Because some genius put them togheter

data_ready <- data_cleannames %>% 
  rename(city_town = "V1",
         state = "V2")%>% 
  select(!(geographic_area:estimate_base_april_2020)) %>% 
  select(state, city_town, everything()) %>% 
  slice(1:19494)
  
data_ready$state <- 
  str_trim(data_ready$state)

```

```{r warning=FALSE, message=FALSE, echo=FALSE}
# Calculo de porcentaje de cambio
data_perc_change <- data_ready %>% 
  mutate(perc_change = ((population_estimate_july_2021-population_estimate_july_2020)/population_estimate_july_2020*100)
         ) 
data_perc_change$perc_change <- round(data_perc_change$perc_change, 1)


datatable(data_perc_change, 
          options = list(
            initComplete = JS(
              "function(settings, json) {",
              "$(this.api().table().header()).css({'background-color': '#000',
              'color': '#fff'});",
              "}"),
            columnDefs = list(list(className = 'dt-center', targets=c(3:5))),
            pageLength = 5,
            lengthMenu = c(1, 1000, 2000, 3899)
            )
          )
        
        



```

```{r warning=FALSE, message=FALSE, include=FALSE}
# From {map} extract polygons 
us_states <- map_data("state")

# Left join dataset
data_states_perc_change <- data_perc_change %>% 
  group_by(state) %>% 
  summarise(sum_total_2020 = sum(population_estimate_july_2020),
            sum_total_2021 = sum(population_estimate_july_2021)) %>% 
  mutate(perc_change = ((sum_total_2021-sum_total_2020)/sum_total_2020*100)
         ) 
data_states_perc_change$perc_change <- round(data_states_perc_change$perc_change, 1)
data_states_perc_change$state <- tolower(data_states_perc_change$state)

# Left Join from two datasets
data_states_perc_change_joined <- us_states %>% 
  left_join(data_states_perc_change, by=c("region"="state")) 

```

```{r warning=FALSE, message=FALSE, include=FALSE}
# palette: https://coolors.co/1d3557-e63946-ffffff-2a4d14-317b22


### State level Calculus 

#* Insert Data from census 
#* Group Data by state and summarise
#* Calculate percent change and do some cleaning
#* Left Join from two datasets
#* Build map

map_perc_change <- data_states_perc_change_joined %>% 
ggplot(aes(x=long,y=lat,group=group, fill=perc_change)) +
  geom_polygon(color = "gray90", size = 0.1) +
  #coord_map(projection = "albers", lat0 = 39, lat1 = 45) +
  coord_map(projection = "albers", lat0 = 45, lat1 = 55) +
  labs(title = "¿Qué estados han ganado o perdido más habitantes?",
       subtitle = "Estimaciones Anuales: April, 2020 - July, 2021")+
  #scale_fill_continuous(type = "gradient")+
  #scale_fill_gradient2(low = "red", high = "blue", mid = "white")+
  #scale_fill_gradient2(low = "grey90", high = "firebrick4", mid = "white",
   #                    name = "Porcentaje de cambio poblacional:",
    #                   labels = scales::percent_format(scale = 1))+
  
  scale_fill_gradient2(low = "#1d3557", high = "#e63946", mid = "white",
                       name = "Porcentaje de cambio poblacional:",
                       labels = scales::percent_format(scale = 1),
                        )+
  #scale_fill_brewer("Oranges")+
  #scale_fill_distiller(palette = "RdPu", direction = 1)+
  theme(plot.title.position = "plot",
        plot.title = element_text(size = 36, margin=margin(t = 30,
                                                           b=10
                                                           ),
                                  colour = "#212529",
                                  hjust = .5),
        plot.subtitle = element_text(colour = "#333333",
                                     size = 20,
                                     lineheight = 20,
                                     margin=margin(b=50),
                                     hjust = .5),
        axis.line=element_blank(),
        axis.text=element_blank(),
        axis.ticks=element_blank(),
        axis.title=element_blank(),
        panel.background=element_blank(),
        panel.border=element_blank(),
        panel.grid=element_blank(),
        legend.position="top",
        legend.key.height = unit(.8, "lines"),
        legend.key.width = unit(9, "lines"),
        legend.title = element_text(colour = "#212529"),
        legend.background = element_rect(fill = "#CFDDD4", colour = "#CFDDD4"),
        text = element_text(family = "Roboto Medium", size = 18))+
  guides(fill = guide_colorsteps(title.position = "top",
                                 title.hjust = .5, label.hjust = .5))


map_perc_change
#-----------------------------------
# Chart Bar: porcentaje de cambio poblacional 

#* Filter some data
#* Clean names
#* Build Plot 


data_states_change <-  data_states_perc_change %>% 
  filter(!state %in% c("village of islands village, florida", "moore county metropolitan government, tennessee" )) 

data_states_change$state <-  toTitleCase(data_states_change$state)
  


plot_states_change <- data_states_change %>% 
  ggplot(aes(fct_reorder(state, perc_change),perc_change, fill = perc_change))+
  geom_col(color = "gray90", size = 0.1)+
  geom_text(aes(label = round(perc_change, 1),
                angle = 0,
                hjust = ifelse(perc_change < 0, 1.25, -0.25),
                vjust = 0.5),
            size = 3,
            color = "#444444") +
  coord_flip()+
  theme_minimal()+
  labs(title = "",
       subtitle = "",
       x = "",
       y = "",
       caption = "Source: U.S. Census Bureau 
       chart: antonioalegria.io")+
  theme(#plot.title.position = "plot",
        plot.title = element_blank(),
        plot.subtitle = element_blank(),
        plot.caption = element_text(colour = "#444444"),
        panel.grid.minor = element_blank(),
        panel.grid.major.y = element_blank(),
        panel.spacing.x  = unit(10, "cm"),
        axis.line.x = element_line(colour = "#444444"),
        text = element_text(family = "Roboto Medium", size = 15),
        legend.position = "none",
        #legend.position = "top",
        #legend.text = element_text(color = "#444444"),
        #legend.title = element_text(color = "#444444"),
        #legend.key.height = unit(.5, "lines"),
        #legend.key.width = unit(5, "lines"),
        axis.text.y = element_text(),
        axis.text = element_text(size = 15)  
        )+
  scale_y_continuous(labels = scales::percent_format(scale = 1))+
  scale_fill_gradient2(low = "#1d3557", high = "#e63946", mid = "white",
                       name = "Porcentaje de cambio poblacional:",
                       labels = scales::percent_format(scale = 1))


  #guides(fill = guide_colorsteps(title.position = "top",
   #                              title.hjust = .5, label.hjust = .5,)

plot_states_change
```

# Mapeando los movimientos

Una gráfica dice más que mil palabras. A continuación se presenta un contexto más amplio, donde se visualiza el porcentaje de cambio por cada estado:

```{=html}
<style>
      .multicolortext {
        background-image: linear-gradient(to left, #e63946,#1d3557);
        -webkit-background-clip: text;
        -moz-background-clip: text;
        background-clip: text;
        color: transparent;
        font-size: large;
        font-weight: bold; 
        text-align: center;
      }

    </style>
```
</head>
  <body>
    <p>
      <center>
      [ Azul: Menos Personas ----- Rojo: Más Personas ]{.multicolortext}
      </center>
    </p>
</body>

<br>
<br>
```{r fig.height=20, fig.width=13, echo=FALSE}
layout <- "
AAAAAA#
AAAAAA#
#BBBB##
#BBBB##
#BBBB##
"

(map_perc_change / plot_states_change)+plot_layout(design = layout ) & theme(plot.background = element_rect(fill = "#CFDDD4", colour = "#F3F7F4" ))
  
```
<br>
<br>

La migración parece ir de las costas hacía el centro, ciudades como <b style="color:#1d3557">New York</b> y el <b style="color:#1d3557">District of Columbia</b> perdiendo la mayor cantidad de personas, e <b style="color:#e63946"> Idaho</b> el estado que ha recibido la mayor migración durante todo el año. 
Estos indicadores son solo el resultado de algo que podría repercutir a corto y largo plazo los eventos políticos que están a la vuelta de la esquina.❏
